【裁判字號】    99,簡上,872
【裁判日期】    991014
【裁判案由】    毒品危害防制條例
【裁判全文】
臺灣板橋地方法院刑事判決             99年度簡上字第872號
上  訴  人
即  被  告  甲○○
上列上訴人即被告因違反毒品危害防制條例案件，不服本院簡易
庭中華民國99年6 月30日99年度簡字第4816號所為第一審判決（
聲請簡易判決處刑書案號：99年度偵字第6091號）提起上訴，本
院管轄之第二審合議庭判決如下：
    主  文
上訴駁回。
    事實及理由
壹、程序部分：
一、按上訴程序，被告經合法傳喚，無正當之理由不到庭者，得
    不待其陳述，逕行判決，刑事訴訟法第371 條定有明文。本
    件被告甲○○經合法傳喚無正當理由不到庭，且被告未受羈
    押及在監執行，有本院送達證書、刑事報到單及臺灣高等法
    院在監在押全國紀錄表在卷可稽，揆諸前開規定，本院自得
    不待其陳述逕行判決。
二、有關證據能力之說明：
    按被告以外之人於審判外之言詞或書面陳述，除法律有規定
    者外，不得作為證據；又被告以外之人於審判外之陳述，雖
    不符合同法第159 條之1 至第159 條之4 之規定，但經當事
    人於審判程序同意作為證據，法院審酌該言詞陳述或書面陳
    述作成時之情況，認為適當者，亦得為證據。當事人、代理
    人或辯護人於法院調查證據時，知有第159 條第1 項不得為
    證據之情形，而未於言詞辯論終結前聲明異議者，視為有前
    項之同意，刑事訴訟法第159 條第1 項及第159 條之5 分別
    定有明文。本件檢察官所提被告以外之人於審判外之言詞及
    書面陳述，雖屬傳聞證據，惟被告於本院準備程序表示同意
    作為證據方法而不予爭執（本院卷第21、22頁），本院審酌
    上開證據資料製作時之情況，尚無違法不當及證明力明顯過
    低之瑕疵，亦認為以之作為證據應屬適當，揆諸前開規定，
    爰依刑事訴訟法第159 條之5 規定，認本件傳聞證據資料均
    有證據能力。
貳、實體部分：
一、本件經本院管轄第二審之合議庭審理結果，關於事實、證據
    及理由之記載，除事實部分，甲○○取得毒品之時間、地點
    ，應補充更正為「甲○○於民國99年2 月8 日23時許，在臺
    北縣永和市樂華夜市門口拾獲」（見偵卷第14頁），其餘均
    引用附件第一審刑事簡易判決書之記載。
二、核被告甲○○所為，係違反毒品危害防制條例第11條第2 項
    之持有第二級毒品罪，及同條第5 項之持有第三級毒品純質
    淨重20公克以上之罪。被告以一行為同時觸犯上開2 罪名，
    應依想像競合犯之規定，從一重之持有第三級毒品純質淨重
    20公克以上之罪處斷（檢察官聲請意旨認應分論併罰，顯未
    慮及被告係基於單一之持有行為而觸犯上開2 罪，上開所認
    自有未恰，應予更正）。原審以被告犯行明確，並審酌被告
    犯罪之動機、目的、手段、持有毒品數量頗多、所生危害，
    暨其犯罪後坦承犯行之態度等一切情狀，酌情量處有期徒刑
    5 月，並諭知如易科罰金，以新臺幣1 千元折算1 日之折算
    標準；併就扣案如附表編號一、二所示之第二級毒品，應依
    毒品危害防制條例第18條第1 項前段規定，併予宣告沒收銷
    燬；又如附表編號三、四所示之第三級毒品，為被告犯毒品
    危害防制條例第11條第5 項之罪所持有之第三級毒品，屬於
    違禁物，應依刑法第38條第1 項第1 款規定宣告沒收；另如
    附表五所示之物，為被告所有供本件犯罪所用之物，應依刑
    法第38條第1 項第2 款規定宣告沒收。核認事用法並無違誤
    ，量刑亦稱妥適。
三、被告上訴意旨雖以：本件原審量刑過重，請求再從輕量刑云
    云（見本院卷第21頁）。按犯罪之處罰，現行刑事處罰多採
    相對罪刑法定主義，賦與法官對各個具體犯罪案件有其刑罰
    裁量權。量刑過輕，確對犯罪人易生僥倖之心，不足收儆戒
    及改過之效，則刑罰不足以戒其意，且使被害人或社會產生
    不平之感；量刑過重，則易致犯罪人怨懟、自暴自棄，難收
    悅服遷善之功，即殺戮亦不足以服其心。因此，現今法治國
    乃有罪刑相當原則，即衡量犯罪行為之罪質、不法內涵來訂
    定法定刑之高低，法官再以具體事實情況不同，確定應科處
    之刑度輕重。查本件被告出於一時貪念，於上開時、地拾獲
    附表所示第二級毒品甲基安非他命、MDMA、第三級毒品愷他
    命等毒品之數量頗多，所生危害甚大，另考量其犯後坦承犯
    行、態度良好等一切情狀，原審酌情量處有期徒刑5 月，確
    足收儆戒及改過之效。被告上訴猶執前詞，指摘原審判決不
    當，請求再從輕量刑云云，為無理由，應予駁回。
四、據上論斷，依刑事訴訟法第455 條之1 第1 項、第3 項、第
    371 條、第373 條、第368 條，判決如主文。
本案經檢察官張瑞玲到庭執行職務。
中    華    民    國    99    年    10    月    14    日
                刑事第十六庭  審判長法  官  王偉光

                                    法  官  魏俊明
                                    法  官  蘇揚旭
上列正本證明與原本無異。
不得上訴。
                                    書記官  李郁禎
中    華    民    國    99    年    10    月    15    日
附件：
臺灣板橋地方法院刑事簡易判決
                                      99年度簡字第4816號
聲  請  人  臺灣板橋地方法院檢察署檢察官
被      告  甲○○  男  23歲（民國○○年○月○○日生）
                    身分證統一編號：Ｚ000000000號
                    住臺北市○○區○○街35號2樓
                    居臺北縣永和市○○路○段352巷102弄1號
                      4樓B室
上列被告因毒品危害防制條例案件，經檢察官聲請以簡易判決處
刑（99年度偵字第6091號），本院判決如下：
    主  文
甲○○持有第三級毒品純質淨重二十公克以上，處有期徒刑伍月
，如易科罰金，以新臺幣壹仟元折算壹日。扣案如附表編號一、
編號二所示之物均沒收銷燬；扣案如附表編號三、四、五所示之
物均沒收。
    事實及理由
一、犯罪事實：甲○○明知甲基安非他命、MDMA係毒品危害防制
    條例第2條第1項第2 款規定之第二級毒品，亦明知愷他命為
    同條例第2條第1項第3 款規定之第三級毒品，均無故不得持
    有，竟於民國99年2月1日18時30分前之某時許，基於持有第
    二級、第三級毒品之犯意，在不詳地點以不詳方式，取得如
    附表編號一、編號二所示之第二級毒品及如附表編號三、編
    號四所示純質淨重20公克以上之第三級毒品而持有之。嗣於
    99年2月11日18時30分許，在臺北縣永和市○○路○ 段352巷
    102弄1號4樓B室住處內經警查獲，並扣得附表編號一至編號
    四所示之毒品及附表編號五所示之物。
二、證據：
  (一)被告甲○○於警詢、偵訊中之供述。
  (二)證人蔡琬真於警詢、偵訊中之證述。
  (三)扣押物品目錄表1紙、現場照片16幀。
  (四)交通部民用航空局航空醫務中心99年3月8日航藥鑑字第
    0991437號毒品鑑定書、內政部警政署99年3月17日刑鑑字第
    0990024874號鑑定書各乙份。
三、核被告甲○○所為，係犯毒品危害防制條例第11條第2 項之
    持有第二級毒品罪，及同條第5 項之持有第三級毒品純質淨
    重20公克以上之罪。被告以一行為同時觸犯上開2 罪名，應
    依想像競合犯之規定，從一重之持有第三級毒品純質淨重20
    公克以上之罪處斷（檢察官聲請意旨認應分論併罰，顯未慮
    及被告係基於單一之持有行為而觸犯上開2 罪，上開所認自
    有未恰，應予更正）。爰審酌被告犯罪之動機、目的、手段
    、持有毒品數量頗多、所生危害，暨其犯罪後坦承犯行之態
    度等一切情狀，酌情量處如主文所示之刑，並諭知易科罰金
    之折算標準，以示懲儆。扣案如附表編號一、編號二所示之
    第二級毒品，應依毒品危害防制條例第18條第1 項前段規定
    ，併予宣告沒收銷燬；至如附表編號三、編號四所示之第三
    級毒品，為被告犯毒品危害防制條例第11條第5 項之罪所持
    有之第三級毒品，屬於違禁物，應依刑法第38條第1 項第1
    款規定宣告沒收。另扣案如附表五所示之物，為被告所有供
    本件犯罪所用之物，應依刑法第38條第1 項第2 款規定宣告
    沒收。
四、依刑事訴訟法第449條第1項前段、第3項、第454條第2 項、
    第450 條第1 項，毒品危害防制條例第11條第2 項、第5 項
    、第18條第1 項前段，刑法第11條前段、第55條、第41條第
    1 項前段、第38條第1 項第1 款、第2 款，逕以簡易判決處
    刑如主文。
五、如不服本判決，得自收受送達之翌日起10日內向本院提出上
    訴狀，上訴於本院第二審合議庭（須附繕本）。
中    華    民    國    99    年    6     月    30    日
                  刑事第二十二庭  法  官  侯  志  融
上列正本證明與原本無異。
                                  書記官  林  伶  芳
中    華    民    國    99    年    7     月    1     日
附錄本案論罪科刑法條全文：
毒品危害防制條例第11條
持有第一級毒品者，處3年以下有期徒刑、拘役或新臺幣5萬元以
下罰金。
持有第二級毒品者，處2年以下有期徒刑、拘役或新臺幣3萬元以
下罰金。
持有第一級毒品純質淨重10公克以上者，處1年以上7年以下有期
徒刑，得併科新臺幣100萬元以下罰金。
持有第二級毒品純質淨重20公克以上者，處6月以上5年以下有期
徒刑，得併科新臺幣70萬元以下罰金。
持有第三級毒品純質淨重20公克以上者，處3年以下有期徒刑，
得併科新臺幣30萬元以下罰金。
持有第四級毒品純質淨重20公克以上者，處1年以下有期徒刑，
得併科新臺幣10萬元以下罰金。
持有專供製造或施用第一級、第二級毒品之器具者，處1年以下
有期徒刑、拘役或新臺幣1萬元以下罰金。
【附表】
┌──┬───────────────────────┐
│編號│           扣    案    物    品               │
├──┼───────────────────────┤
│ 一 │含第二級毒品甲基安非他命、MDMA成分之綠色圓形錠│
│    │劑2粒（合計淨重0.453公克，因鑑驗取樣0.0015公克│
│    │，剩餘0.4515公克）                            │
├──┼───────────────────────┤
│ 二 │含第二級毒品MDMA成分之粉紅色圓形錠劑5粒（合計 │
│    │淨重1.431公克，因鑑驗取樣0.0015公克，剩餘     │
│    │1.4295公克）                                  │
├──┼───────────────────────┤
│ 三 │含第三級毒品愷他命成分之白色細晶體5包（驗前總 │
│    │毛重143.73公克，包裝塑膠袋重約5.61公克，純度約│
│    │97％，推估驗前總純質淨重133.97公克）          │
├──┼───────────────────────┤
│ 四 │含第三級毒品愷他命成分之白色細晶體夾雜黑色顆粒│
│    │1包（驗前毛重36.9公克，包裝塑膠袋重0.72公克， │
│    │純度約87％，驗前純質淨重約31.47公克）         │
├──┼───────────────────────┤
│ 五 │磅秤1 台、分裝袋35個、盤子1 個（含分匙卡片及吸│
│    │管）                                          │
└──┴───────────────────────┘

司法院資訊處製作；財團法人民間司法改革基金會備份。
